---
title: "Portafolio"
toc: false
---

```{r}
#| echo: false
library(htmltools)
```

::: {.portafolio-header}
<span class="portafolio-titulo-chip">Portafolio de Proyectos</span>

# Proyectos de datos de punta a punta

<p class="portafolio-descripcion">Proyectos personales que resuelven problemas reales: desde la pregunta inicial hasta la herramienta funcionando, pasando por scraping, procesamiento, análisis y visualización.</p>
:::

```{r}
#| echo: false
div(class = "proyecto-destacado",
  div(class = "proyecto-destacado-img",
    tags$a(href = "https://langab.github.io/visor_arriendos/viewer/", target = "_blank",
      tags$img(src = "../blog/posts/visor-arriendos/img/vista_mapa.jpg",
               alt = "Mapa del visor de arriendos con propiedades en Santiago")
    )
  ),
  div(class = "proyecto-destacado-body",
    div(class = "tarjeta-etiqueta", "Proyecto personal · Python · En producción"),
    tags$h3(HTML("<img src='../img/icons/housing.svg' class='icono-inline' alt=''> Visor de Arriendos · Santiago")),
    tags$p(
      "Pipeline completo de datos para encontrar departamento en Santiago: ",
      "scrapers multi-portal, deduplicación, geocodificación con OpenStreetMap, ",
      "análisis de precios por grupos comparables y un visor interactivo con mapa ",
      "(Leaflet), métricas y análisis temporal. Se actualiza solo todos los días ",
      "y se publica en GitHub Pages."
    ),
    div(class = "skill-tags",
      span(class = "skill-tag", "Python"),
      span(class = "skill-tag", "Web scraping"),
      span(class = "skill-tag", "Playwright"),
      span(class = "skill-tag", "Leaflet · OSM"),
      span(class = "skill-tag", "GitHub Pages"),
      span(class = "skill-tag", "Automatización")
    ),
    div(class = "proyecto-destacado-botones",
      tags$a(href = "https://langab.github.io/visor_arriendos/viewer/",
             target = "_blank", class = "btn-primario", "Ver el visor en vivo →"),
      tags$a(href = "../blog/posts/visor-arriendos/index.html",
             class = "btn-secundario", "Leer cómo lo construí"),
      tags$a(href = "https://github.com/Langab/visor_arriendos",
             target = "_blank", class = "btn-secundario", "Código en GitHub")
    )
  )
)
```

## <img src="../img/icons/toolbox.svg" class="icono-titulo" alt=""/> Scripts y análisis en R {.seccion-titulo}

::: {.callout-note appearance="simple"}
**En preparación** — Estoy ordenando una colección de **scripts en R** sobre procesamiento de datos, análisis estadístico y visualización, desarrollados en proyectos de investigación e institucionales. Mientras tanto, puedes ver los proyectos y publicaciones en el [blog](../blog/index.qmd).
:::
