---
title: "Portafolio"
toc: true
toc-title: "Contenido"
---

```{r}
#| echo: false
library(htmltools)
library(purrr)
```

<!-- ====================================================
     📁 ENCABEZADO PORTAFOLIO
======================================================= -->

```{r}
#| echo: false

div(class = "portafolio-header",
  tags$span(class = "portafolio-titulo-chip", "📊 Portafolio de Scripts"),
  tags$h1("Scripts de R · Procesamiento, Análisis y Visualización"),
  tags$p(class = "portafolio-descripcion",
         "Colección de scripts prácticos sobre procesamiento de datos, análisis estadístico y visualización de información que he desarrollado en proyectos de investigación e institucionales.")
)
```

---

## 🚀 Próximamente {.seccion-titulo}

::: {.callout-info appearance="simple"}
📌 **Estado:** En construcción

Estoy preparando una colección de **scripts en R** sobre:
- **Procesamiento de datos:** limpieza, transformación y normalización con `tidyverse`
- **Análisis estadístico:** análisis exploratorio, modelos estadísticos y testing
- **Visualización:** gráficas con `ggplot2`, dashboards interactivos y reportes dinámicos

Cada script incluirá:
- 📝 Explicación detallada del código
- 🎯 Casos de uso y aplicaciones prácticas
- 💾 Descargas disponibles
- 🔗 Repositorio en GitHub

¡Vuelve pronto para explorar los scripts! 🎉
:::

---

## 📂 Categorías {.seccion-titulo}

```{r}
#| echo: false

categorias <- list(
  list(
    titulo = "🔄 Procesamiento de Datos",
    icon = "📥",
    desc = "Scripts para limpieza, transformación y normalización de datos con tidyverse. Manejo de valores faltantes, deduplicación y restructuración de bases de datos.",
    count = "Próximamente"
  ),
  list(
    titulo = "📊 Análisis Estadístico",
    icon = "📈",
    desc = "Análisis exploratorio de datos (EDA), análisis de varianza, regresiones, modelos lineales y herramientas de inferencia estadística.",
    count = "Próximamente"
  ),
  list(
    titulo = "🎨 Visualización e Infografía",
    icon = "🎯",
    desc = "Gráficos avanzados con ggplot2, mapas temáticos, dashboards interactivos con Shiny y reportes dinámicos con Quarto.",
    count = "Próximamente"
  ),
  list(
    titulo = "🤖 Técnicas Especiales",
    icon = "⚙️",
    desc = "Text mining, análisis de redes, análisis de series de tiempo, modelamiento predictivo y machine learning aplicado.",
    count = "Próximamente"
  )
)

div(class = "grid portafolio-grid",
  map(categorias, \(cat) {
    div(class = "g-col-12 g-col-md-6",
      div(class = "portafolio-card-categoria",
        div(class = "portafolio-card-header",
          tags$span(class = "portafolio-icon", cat$icon),
          tags$h3(class = "portafolio-card-titulo", cat$titulo)
        ),
        tags$p(class = "portafolio-card-desc", cat$desc),
        tags$div(class = "portafolio-card-badge", cat$count)
      )
    )
  })
)
```

---

## 📚 Últimos Scripts Agregados {.seccion-titulo}

```{r}
#| echo: false

div(class = "portafolio-empty",
  tags$span(class = "portafolio-empty-icon", "⏳"),
  tags$h4("Los scripts estarán disponibles muy pronto"),
  tags$p("Estamos preparando una selección cuidada de scripts listos para compartir.")
)
```

---

## 💬 ¿Tienes una pregunta? {.seccion-titulo}

::: {.callout-note appearance="simple"}
Si tienes dudas sobre metodología, procesamiento de datos o análisis estadístico con R, puedes:

📧 **Contactarme por email:** [benjalang1997@gmail.com](mailto:benjalang1997@gmail.com)
🔗 **LinkedIn:** [Ver perfil](https://www.linkedin.com/in/benjamin-lang-a78229207/)

¡Me encantaría ayudarte con tus análisis! 🙌
:::
