---
title: "Consultoría"
toc: false
---

```{r}
#| echo: false
library(htmltools)
library(purrr)
```

Ofrezco servicios de consultoría en **análisis de datos**, **investigación social aplicada** y **visualización de información** para organizaciones públicas, privadas y académicas. Mi experiencia en instituciones como el INE, el CEP y el SLEP me permite abordar problemas complejos con rigor metodológico y resultados prácticos.

<a href="mailto:benjalang1997@gmail.com" class="btn-primario">Contactar →</a>

---

## 🛠️ Servicios

```{r}
#| echo: false

servicios <- list(
  list(
    icono = "📊",
    titulo = "Análisis de datos",
    desc = "Procesamiento, limpieza y análisis estadístico de datos cuantitativos. Construcción de indicadores, modelos y reportes técnicos con R y Power BI."
  ),
  list(
    icono = "📈",
    titulo = "Visualización de datos",
    desc = "Diseño de dashboards interactivos y reportes visuales que transforman datos complejos en información comprensible para la toma de decisiones."
  ),
  list(
    icono = "🔬",
    titulo = "Investigación social aplicada",
    desc = "Diseño y ejecución de investigaciones con metodologías cuantitativas, cualitativas o mixtas para diagnóstico organizacional, evaluación de programas y análisis de contexto."
  ),
  list(
    icono = "🗳️",
    titulo = "Análisis político y electoral",
    desc = "Análisis de datos electorales, seguimiento de procesos legislativos, construcción de indicadores de opinión pública y monitoreo de tendencias políticas."
  ),
  list(
    icono = "📚",
    titulo = "Humanidades digitales",
    desc = "Aplicación de métodos computacionales al análisis de textos, discursos y corpus documentales. Procesamiento de lenguaje natural y análisis de redes."
  ),
  list(
    icono = "🎓",
    titulo = "Capacitación y talleres",
    desc = "Talleres de análisis de datos con R, Power BI y metodología cuantitativa. Diseñados para equipos de investigación, instituciones públicas y estudiantes."
  )
)

div(class = "grid",
  map(servicios, \(s) {
    div(class = "g-col-12 g-col-md-6 g-col-lg-4",
      div(class = "servicio-card",
        div(class = "icono", s$icono),
        tags$h3(s$titulo),
        tags$p(s$desc)
      )
    )
  })
)
```

---

## 🏛️ Experiencia relevante

```{r}
#| echo: false

div(class = "timeline",

  div(class = "timeline-item",
    div(class = "timeline-fecha", "2025 – presente"),
    div(class = "timeline-titulo", "Analista de datos — SLEP Santa Rosa"),
    div(class = "timeline-lugar", "Servicio Local de Educación Pública"),
    tags$p("Diseño de sistemas de información y dashboards para datos educacionales regionales.")
  ),

  div(class = "timeline-item",
    div(class = "timeline-fecha", "2024 – 2025"),
    div(class = "timeline-titulo", "Analista metodológico Senior — INE"),
    div(class = "timeline-lugar", "Instituto Nacional de Estadísticas"),
    tags$p("Metodología, validación y aseguramiento de calidad del Censo de Población y Vivienda 2024.")
  ),

  div(class = "timeline-item",
    div(class = "timeline-fecha", "2021 – 2023"),
    div(class = "timeline-titulo", "Analista de asuntos públicos — Tironi y Asociados"),
    div(class = "timeline-lugar", "Consultoría estratégica"),
    tags$p("Análisis de datos para diagnóstico y diseño estratégico en proyectos de consultoría.")
  ),

  div(class = "timeline-item",
    div(class = "timeline-fecha", "2021 – 2024"),
    div(class = "timeline-titulo", "Investigador — CEP C22"),
    div(class = "timeline-lugar", "Centro de Estudios Públicos"),
    tags$p("Humanidades digitales y análisis computacional del proceso constitucional chileno.")
  )

)
```

---

## 📩 Contacto

¿Tienes un proyecto en mente? Escríbeme y conversamos.

::: {.grid}
::: {.g-col-12 .g-col-md-4}
**📧 Email**
[benjalang1997@gmail.com](mailto:benjalang1997@gmail.com)
:::
::: {.g-col-12 .g-col-md-4}
**🔗 LinkedIn**
[benjamin-lang-a78229207](https://www.linkedin.com/in/benjamin-lang-a78229207/)
:::
::: {.g-col-12 .g-col-md-4}
**🐙 GitHub**
[github.com/Langab](https://github.com/Langab)
:::
:::
