---
title: "Trabajos, proyectos y consultoría"
subtitle: "Experiencia profesional en sector público, investigación académica y consultoría"
toc: true
toc-title: "Categorías"
---

```{r}
#| echo: false
library(htmltools)
library(purrr)
library(glue)
```

::: {.intro-pagina}
Una selección de los proyectos de **investigación aplicada**, **análisis de datos** y **consultoría** en los que he participado a lo largo de mi trayectoria profesional. Incluye trabajo en instituciones públicas, proyectos Fondecyt y consultorías independientes.
:::

## 🏛️ Sector público {.seccion-titulo}

```{r}
#| echo: false

div(class = "grid",

  div(class = "g-col-12 g-col-md-6",
    div(class = "proyecto-card",
      div(class = "tarjeta-etiqueta", "Actual · Educación pública"),
      tags$h3(tags$a(href = "https://sites.google.com/slepsantarosa.cl/datos-usointerno/inicio?authuser=2",
                     "Datos educacionales SLEP Santa Rosa", target = "_blank")),
      div(class = "proyecto-periodo", "Septiembre 2025 – presente"),
      tags$p("Sistematización, visualización y análisis de datos educacionales para el Servicio Local de Educación Pública Santa Rosa. Diseño de dashboards y reportes para la toma de decisiones en la gestión educacional regional."),
      div(class = "skill-tags",
        span(class="skill-tag avanzado", "R"),
        span(class="skill-tag avanzado", "Power BI"),
        span(class="skill-tag", "Datos educacionales")
      )
    )
  ),

  div(class = "g-col-12 g-col-md-6",
    div(class = "proyecto-card",
      div(class = "tarjeta-etiqueta", "2024–2025 · Estadística oficial"),
      tags$h3(tags$a(href = "https://censo2024.ine.gob.cl/",
                     "Censo de Población y Vivienda 2024 — INE", target = "_blank")),
      div(class = "proyecto-periodo", "Mayo 2024 – Junio 2025"),
      tags$p("Analista metodológico Senior en el Instituto Nacional de Estadísticas. Procesamiento, validación y análisis de datos censales a gran escala. Diseño de metodologías estadísticas y aseguramiento de calidad de bases de datos."),
      div(class = "skill-tags",
        span(class="skill-tag avanzado", "Metodología estadística"),
        span(class="skill-tag avanzado", "Big data"),
        span(class="skill-tag", "Censos")
      )
    )
  )

)
```

## 🔬 Investigación académica {.seccion-titulo}

```{r}
#| echo: false

div(class = "grid",

  div(class = "g-col-12 g-col-md-6",
    div(class = "proyecto-card",
      div(class = "tarjeta-etiqueta", "Fondecyt · 2024–2025"),
      tags$h3("Gobernar la incertidumbre — Banco Central de Chile"),
      div(class = "proyecto-periodo", "Mayo 2024 – Agosto 2025"),
      tags$p(
        "Proyecto Fondecyt N°1231356: ",
        em('"Gramáticas, actores y dispositivos de producción de estabilidad económica en el capitalismo contemporáneo. Un estudio sobre el Banco Central de Chile (2006–2022)"'),
        ". Análisis de datos cualitativos y cuantitativos sobre políticas económicas y dispositivos institucionales de estabilidad."
      ),
      div(class = "skill-tags",
        span(class="skill-tag", "Análisis cualitativo"),
        span(class="skill-tag", "Economía política"),
        span(class="skill-tag avanzado", "Indicadores")
      )
    )
  ),

  div(class = "g-col-12 g-col-md-6",
    div(class = "proyecto-card",
      div(class = "tarjeta-etiqueta", "CEP · 2021–2024"),
      tags$h3(tags$a(href = "https://c22cepchile.cl/", "Humanidades digitales C22 — CEP", target = "_blank")),
      div(class = "proyecto-periodo", "Agosto 2021 – Abril 2024"),
      tags$p("Análisis computacional del primer y segundo proceso constitucional chileno. Procesamiento de datos textuales, análisis de discursos y visualización política. Desarrollo del boletín ", em("Voces del CEP"), "."),
      div(class = "skill-tags",
        span(class="skill-tag", "Humanidades digitales"),
        span(class="skill-tag", "Análisis de texto"),
        span(class="skill-tag", "Constitución")
      )
    )
  ),

  div(class = "g-col-12 g-col-md-6",
    div(class = "proyecto-card",
      div(class = "tarjeta-etiqueta", "Fondecyt · 2022–2023"),
      tags$h3("Transiciones críticas en sistemas socio-ecológicos — Chiloé"),
      div(class = "proyecto-periodo", "Marzo 2022 – Marzo 2023"),
      tags$p(
        "Proyecto Fondecyt N°1190295. Procesamiento de información cualitativa y cuantitativa sobre transiciones críticas en sistemas socio-ambientales en Chiloé, Chile."
      ),
      div(class = "skill-tags",
        span(class="skill-tag", "Sistemas complejos"),
        span(class="skill-tag", "Socio-ambiental"),
        span(class="skill-tag", "Mixta")
      )
    )
  ),

  div(class = "g-col-12 g-col-md-6",
    div(class = "proyecto-card",
      div(class = "tarjeta-etiqueta", "Fondecyt · 2020–2021"),
      tags$h3("Tesista — Proyecto Fondecyt N°1181585"),
      div(class = "proyecto-periodo", "Agosto 2020 – Agosto 2021"),
      tags$p("Participación como tesista en proyecto Fondecyt, articulando el trabajo de tesis de pregrado con una línea de investigación financiada. Procesamiento y análisis de datos sociológicos."),
      div(class = "skill-tags",
        span(class="skill-tag", "Tesis"),
        span(class="skill-tag", "Investigación académica")
      )
    )
  )

)
```

## 💼 Consultorías {.seccion-titulo}

```{r}
#| echo: false

div(class = "grid",

  div(class = "g-col-12 g-col-md-6",
    div(class = "proyecto-card",
      div(class = "tarjeta-etiqueta", "Consultoría · 2024"),
      tags$h3("Radiografía a la Equidad Puertas Adentro"),
      div(class = "proyecto-periodo", "Mayo 2024"),
      tags$p("Consultoría desarrollada para ", strong("Francisca Bravo Cox"),
             ". Análisis de datos y sistematización de información para el diagnóstico sobre equidad en el espacio doméstico."),
      div(class = "skill-tags",
        span(class="skill-tag", "Análisis cuantitativo"),
        span(class="skill-tag", "Género"),
        span(class="skill-tag", "Diagnóstico")
      )
    )
  ),

  div(class = "g-col-12 g-col-md-6",
    div(class = "proyecto-card",
      div(class = "tarjeta-etiqueta", "Fondo del Libro · 2023"),
      tags$h3("Gobernanza de la lectura digital en Chile"),
      div(class = "proyecto-periodo", "2023"),
      tags$p("Consultoría desarrollada para ", strong("Christian Anwandter"),
             " en el marco de un proyecto financiado por el Fondo del Libro. Análisis y sistematización de información sobre políticas públicas del libro y la lectura digital en Chile."),
      div(class = "skill-tags",
        span(class="skill-tag", "Políticas culturales"),
        span(class="skill-tag", "Análisis mixto"),
        span(class="skill-tag", "Investigación aplicada")
      )
    )
  ),

  div(class = "g-col-12 g-col-md-6",
    div(class = "proyecto-card",
      div(class = "tarjeta-etiqueta", "Tironi y Asociados · 2021–2023"),
      tags$h3("Analista de asuntos públicos — Tironi y Asociados"),
      div(class = "proyecto-periodo", "Agosto 2021 – Marzo 2023"),
      tags$p("Encargado del boletín constitucional 2022. Recopilación, limpieza y análisis de información política e institucional. Contribución en proyectos de consultoría estratégica con énfasis en análisis de datos para diagnóstico, monitoreo de opinión pública y diseño de estrategias comunicacionales."),
      div(class = "skill-tags",
        span(class="skill-tag", "Consultoría estratégica"),
        span(class="skill-tag", "Análisis político"),
        span(class="skill-tag", "Opinión pública")
      )
    )
  )

)
```

## 🛠️ Servicios de consultoría {.seccion-titulo}

::: {.intro-pagina}
Ofrezco servicios de consultoría en **análisis de datos**, **investigación social aplicada** y **visualización de información** para organizaciones públicas, privadas y académicas.
:::

```{r}
#| echo: false

servicios <- list(
  list(
    icono = "📊",
    titulo = "Análisis de datos",
    desc = "Procesamiento, limpieza y análisis estadístico de datos cuantitativos. Construcción de indicadores, modelos y reportes técnicos con R y Power BI."
  ),
  list(
    icono = "📈",
    titulo = "Visualización de datos",
    desc = "Diseño de dashboards interactivos y reportes visuales que transforman datos complejos en información comprensible para la toma de decisiones."
  ),
  list(
    icono = "🔬",
    titulo = "Investigación social aplicada",
    desc = "Diseño y ejecución de investigaciones con metodologías cuantitativas, cualitativas o mixtas para diagnóstico organizacional, evaluación de programas y análisis de contexto."
  ),
  list(
    icono = "🗳️",
    titulo = "Análisis político y electoral",
    desc = "Análisis de datos electorales, seguimiento de procesos legislativos, construcción de indicadores de opinión pública y monitoreo de tendencias políticas."
  ),
  list(
    icono = "📚",
    titulo = "Humanidades digitales",
    desc = "Aplicación de métodos computacionales al análisis de textos, discursos y corpus documentales. Procesamiento de lenguaje natural y análisis de redes."
  ),
  list(
    icono = "🎓",
    titulo = "Capacitación y talleres",
    desc = "Talleres de análisis de datos con R, Power BI y metodología cuantitativa. Diseñados para equipos de investigación, instituciones públicas y estudiantes."
  )
)

div(class = "grid",
  map(servicios, \(s) {
    div(class = "g-col-12 g-col-md-6 g-col-lg-4",
      div(class = "servicio-card",
        div(class = "icono", s$icono),
        tags$h3(s$titulo),
        tags$p(s$desc)
      )
    )
  })
)
```

## 📩 Contacto profesional {.seccion-titulo}

¿Tienes un proyecto en mente? Escríbeme y conversamos.

::: {.grid}
::: {.g-col-12 .g-col-md-4}
**📧 Email**
[benjalang1997@gmail.com](mailto:benjalang1997@gmail.com)
:::
::: {.g-col-12 .g-col-md-4}
**📱 Teléfono**
+56 9 6309 5562
:::
::: {.g-col-12 .g-col-md-4}
**🔗 LinkedIn**
[benjamin-lang-a78229207](https://www.linkedin.com/in/benjamin-lang-a78229207/)
:::
:::

<div style="text-align:center; margin-top:2rem;">
<a href="mailto:benjalang1997@gmail.com" class="btn-primario">✉️ Contactar ahora</a>
</div>
