---
title: "Trabajos, proyectos y consultoría"
subtitle: "Experiencia profesional en sector público, privado, investigación académica y consultoría"
toc: true
toc-title: "Secciones"
---

```{r}
#| echo: false
library(htmltools)
library(purrr)
```

::: {.intro-pagina}
<span data-i18n="trab.intro">Una selección de los proyectos de **investigación aplicada**, **análisis de datos** y **consultoría** en los que he participado a lo largo de mi trayectoria profesional en sector público, privado, investigación académica y consultorías independientes.</span>
:::

---

## 🏛️ Sector público {.seccion-titulo data-i18n="trab.sec.publico"}

```{r}
#| echo: false

div(class = "grid",

  div(class = "g-col-12 g-col-md-6",
    div(class = "proyecto-card",
      div(class = "tarjeta-etiqueta", `data-i18n` = "trab.slep.tipo", "Actual · Educación pública"),
      div(class = "card-con-logo",
        div(
          tags$h3(tags$a(href = "https://sites.google.com/slepsantarosa.cl/datos-usointerno/inicio?authuser=2",
                         target = "_blank",
                         `data-i18n` = "trab.slep.title", "Datos educacionales SLEP Santa Rosa")),
          div(class = "proyecto-periodo", `data-i18n` = "trab.slep.period", "Septiembre 2025 – presente"),
          tags$p(`data-i18n` = "trab.slep.desc",
                 "Sistematización, visualización y análisis de datos educacionales para el SLEP Santa Rosa. Diseño de dashboards y reportes para la toma de decisiones en la gestión educacional regional."),
          div(class = "skill-tags",
            span(class="skill-tag avanzado", "R"),
            span(class="skill-tag avanzado", "Power BI"),
            span(class="skill-tag", "Datos educacionales"))
        ),
        tags$img(src = "img/slep_santa_rosa.jpg", class = "card-logo-lateral",
                 alt = "Logo SLEP Santa Rosa")
      )
    )
  ),

  div(class = "g-col-12 g-col-md-6",
    div(class = "proyecto-card",
      div(class = "tarjeta-etiqueta", `data-i18n` = "trab.censo.tipo", "2024–2025 · Estadística oficial"),
      div(class = "card-con-logo",
        div(
          tags$h3(tags$a(href = "https://censo2024.ine.gob.cl/", target = "_blank",
                         `data-i18n` = "trab.censo.title",
                         "Censo de Población y Vivienda 2024 — INE")),
          div(class = "proyecto-periodo", `data-i18n` = "trab.censo.period", "Mayo 2024 – Junio 2025"),
          tags$p(`data-i18n` = "trab.censo.desc",
                 "Analista metodológico Senior en el INE. Procesamiento, validación y análisis de datos censales a gran escala. Diseño de metodologías estadísticas y aseguramiento de calidad de bases de datos."),
          div(class = "skill-tags",
            span(class="skill-tag avanzado", "Metodología estadística"),
            span(class="skill-tag avanzado", "Big data"),
            span(class="skill-tag", "Censos"))
        ),
        tags$img(src = "img/censo_2024.svg", class = "card-logo-lateral",
                 alt = "Logo Censo 2024 INE")
      )
    )
  )
)
```

---

## 🏢 Sector privado {.seccion-titulo data-i18n="trab.sec.privado"}

```{r}
#| echo: false

div(class = "proyecto-card",
  div(class = "tarjeta-etiqueta", `data-i18n` = "trab.tironi.tipo", "2021–2023 · Consultoría estratégica"),
  div(class = "card-con-logo",
    div(
      tags$h3(tags$a(href = "https://tironi.cl/home", target = "_blank",
                     `data-i18n` = "trab.tironi.title", "Tironi y Asociados")),
      div(class = "proyecto-periodo", `data-i18n` = "trab.tironi.period", "Agosto 2021 – Marzo 2023"),
      tags$p(`data-i18n` = "trab.tironi.desc1",
             "Analista de asuntos públicos. Encargado del ", tags$strong("boletín constitucional 2022"),
             ", un producto de monitoreo semanal del proceso constituyente que sistematizaba información política e institucional para clientes corporativos y públicos."),
      tags$p(`data-i18n` = "trab.tironi.desc2",
             "Contribución en proyectos de consultoría estratégica con énfasis en análisis de datos para diagnóstico organizacional, monitoreo de opinión pública y diseño de estrategias comunicacionales."),
      div(class = "skill-tags",
        span(class="skill-tag", "Consultoría estratégica"),
        span(class="skill-tag", "Análisis político"),
        span(class="skill-tag", "Opinión pública"))
    ),
    tags$img(src = "img/tironi.jpg", class = "card-logo-lateral",
             alt = "Logo Tironi y Asociados")
  )
)
```

---

## 🔬 Investigación académica {.seccion-titulo data-i18n="trab.sec.academico"}

```{r}
#| echo: false

div(class = "grid",

  div(class = "g-col-12 g-col-md-6",
    div(class = "proyecto-card",
      div(class = "tarjeta-etiqueta", `data-i18n` = "trab.prieto.tipo", "Actual · Investigación cuantitativa"),
      tags$h3(`data-i18n` = "trab.prieto.title", "Asesor metodológico — Proyectos Joaquín Prieto"),
      div(class = "proyecto-periodo", `data-i18n` = "trab.prieto.period", "2025 – presente"),
      tags$p(`data-i18n` = "trab.prieto.desc",
        "Asesoría en investigación cuantitativa en los proyectos ",
        tags$em(tags$strong("Insecurity amid Recovery")), " y ",
        tags$em(tags$strong("Economic Insecurity, Not Inequality?")),
        " del investigador Joaquín Prieto. Análisis con la Encuesta ELSOC del COES y la Encuesta de Bienestar Social (EBS) del INE. Procesamiento y modelamiento estadístico con R."
      ),
      div(class = "skill-tags",
        span(class="skill-tag avanzado", "R"),
        span(class="skill-tag", "ELSOC · COES"),
        span(class="skill-tag", "EBS · INE"))
    )
  ),

  div(class = "g-col-12 g-col-md-6",
    div(class = "proyecto-card",
      div(class = "tarjeta-etiqueta", `data-i18n` = "trab.fon1.tipo", "Fondecyt · 2024–2025"),
      div(class = "card-con-logo",
        div(
          tags$h3(`data-i18n` = "trab.fon1.title", "Gobernar la incertidumbre — Banco Central de Chile"),
          div(class = "proyecto-periodo", `data-i18n` = "trab.fon1.period", "Mayo 2024 – Agosto 2025"),
          tags$p("Proyecto Fondecyt N°1231356: ",
            tags$em('"Gramáticas, actores y dispositivos de producción de estabilidad económica en el capitalismo contemporáneo"'),
            ". Análisis de datos cualitativos y cuantitativos sobre políticas económicas e indicadores de estabilidad institucional."),
          div(class = "skill-tags",
            span(class="skill-tag", "Análisis cualitativo"),
            span(class="skill-tag", "Economía política"))
        ),
        tags$img(src = "img/udp.png", class = "card-logo-lateral", alt = "Logo UDP")
      )
    )
  ),

  div(class = "g-col-12 g-col-md-6",
    div(class = "proyecto-card",
      div(class = "tarjeta-etiqueta", `data-i18n` = "trab.c22.tipo", "CEP · 2021–2024"),
      div(class = "card-con-logo",
        div(
          tags$h3(tags$a(href = "https://c22cepchile.cl/", target = "_blank",
                         `data-i18n` = "trab.c22.title", "Humanidades digitales C22 — CEP")),
          div(class = "proyecto-periodo", `data-i18n` = "trab.c22.period", "Agosto 2021 – Abril 2024"),
          tags$p(`data-i18n` = "trab.c22.desc",
                 "Análisis computacional del proceso constitucional chileno. Procesamiento de datos textuales, análisis de discursos y visualización política. Boletín ", tags$em("Voces del CEP"), ": gestión editorial y publicación."),
          div(class = "skill-tags",
            span(class="skill-tag", "Humanidades digitales"),
            span(class="skill-tag", "Análisis de texto"))
        ),
        tags$img(src = "img/c22.png", class = "card-logo-lateral", alt = "Logo C22")
      )
    )
  ),

  div(class = "g-col-12 g-col-md-6",
    div(class = "proyecto-card",
      div(class = "tarjeta-etiqueta", `data-i18n` = "trab.chiloe.tipo", "Fondecyt · 2022–2023"),
      tags$h3(`data-i18n` = "trab.chiloe.title", "Transiciones críticas en sistemas socio-ecológicos — Chiloé"),
      div(class = "proyecto-periodo", `data-i18n` = "trab.chiloe.period", "Marzo 2022 – Marzo 2023"),
      tags$p(`data-i18n` = "trab.chiloe.desc",
             "Fondecyt N°1190295. Procesamiento de información cualitativa y cuantitativa sobre transiciones críticas en sistemas socio-ambientales en Chiloé, Chile."),
      div(class = "skill-tags",
        span(class="skill-tag", "Sistemas complejos"),
        span(class="skill-tag", "Mixta"))
    )
  ),

  div(class = "g-col-12 g-col-md-6",
    div(class = "proyecto-card",
      div(class = "tarjeta-etiqueta", `data-i18n` = "trab.tesista.tipo", "Fondecyt · 2020–2021"),
      tags$h3(`data-i18n` = "trab.tesista.title", "Tesista — Proyecto Fondecyt N°1181585"),
      div(class = "proyecto-periodo", `data-i18n` = "trab.tesista.period", "Agosto 2020 – Agosto 2021"),
      tags$p(`data-i18n` = "trab.tesista.desc",
             "Participación como tesista en proyecto Fondecyt, articulando el trabajo de tesis de pregrado con una línea de investigación financiada."),
      div(class = "skill-tags",
        span(class="skill-tag", "Investigación académica"))
    )
  )
)
```

---

## 🤝 Consultorías privadas {.seccion-titulo data-i18n="trab.sec.consultorias"}

```{r}
#| echo: false

div(class = "grid",

  div(class = "g-col-12 g-col-md-6",
    div(class = "proyecto-card",
      div(class = "tarjeta-etiqueta", `data-i18n` = "trab.radio.tipo", "Consultoría · Mayo 2024"),
      tags$h3(`data-i18n` = "trab.radio.title", "Radiografía a la Equidad Puertas Adentro"),
      div(class = "proyecto-periodo", `data-i18n` = "trab.radio.period", "Mayo 2024"),
      tags$p(`data-i18n` = "trab.radio.desc",
             "Consultoría desarrollada para ", tags$strong("Francisca Bravo Cox"),
             ". Análisis de datos y sistematización de información para el diagnóstico sobre equidad en el espacio doméstico."),
      div(class = "skill-tags",
        span(class="skill-tag", "Análisis cuantitativo"),
        span(class="skill-tag", "Género"))
    )
  ),

  div(class = "g-col-12 g-col-md-6",
    div(class = "proyecto-card",
      div(class = "tarjeta-etiqueta", `data-i18n` = "trab.libro.tipo", "Fondo del Libro · 2023"),
      tags$h3(`data-i18n` = "trab.libro.title", "Gobernanza de la lectura digital en Chile"),
      div(class = "proyecto-periodo", `data-i18n` = "trab.libro.period", "2023"),
      tags$p(`data-i18n` = "trab.libro.desc",
             "Consultoría para ", tags$strong("Christian Anwandter"),
             " en el marco de un proyecto financiado por el Fondo del Libro. Análisis de políticas del libro y la lectura digital en Chile."),
      div(class = "skill-tags",
        span(class="skill-tag", "Políticas culturales"),
        span(class="skill-tag", "Investigación aplicada"))
    )
  )
)
```

---

## 📩 Contacto profesional {.seccion-titulo data-i18n="trab.sec.contact"}

<p data-i18n="trab.contact.intro">¿Tienes un proyecto en mente? Escríbeme y conversamos.</p>

```{r}
#| echo: false
div(class = "contacto-grid",
  div(class = "contacto-item",
    tags$strong(`data-i18n` = "contacto.email.lbl", "📧 Email"),
    tags$a(href = "mailto:benjalang1997@gmail.com", "benjalang1997@gmail.com")
  ),
  div(class = "contacto-item",
    tags$strong(`data-i18n` = "contacto.tel.lbl", "📱 Teléfono"),
    tags$span("+56 9 6309 5562")
  ),
  div(class = "contacto-item",
    tags$strong(`data-i18n` = "contacto.li.lbl", "🔗 LinkedIn"),
    tags$a(href = "https://www.linkedin.com/in/benjamin-lang-a78229207/",
           target = "_blank", "benjamin-lang-a78229207")
  )
)
```

<div style="text-align:center; margin-top:1.5rem;">
<a href="mailto:benjalang1997@gmail.com" class="btn-primario" data-i18n="trab.contact.btn">✉️ Contactar ahora</a>
</div>
